# 请教陈版，非上市公司股东增资产生的验资费可否冲减资本公积

提问人：yinpo123 时间：2022-06-10 15:37:10
请教陈版，我公司为非上市公司，本期股东增资 5000 万元，其中股本溢价 290 万元。要求事务所出具验资报告，这个时候产生的验资费可否冲减资本公积-股本溢价？以前股东出资时为了和验资报告披露的资本公积-股本溢价一致，没有冲减资本公积。但是感觉应该是可以冲减，毕竟是出资产生了验资行为。

回答人：chenyiwei
自 2014 年注册资本登记制度改革之后，验资对于绝大部分公司而言已不再是一项强制性的要求。相应地验资费也不再是公司募集资金所必须发生的直接交易费用，因此对于非强制性的验资费，应计入管理费用处理，不应再冲减资本溢价。
法律法规有强制性要求的验资（包括上市公司募集资金的验资），其验资费可冲减股本溢价。